臺灣南投地方法院民事判決
110年度簡上字第13號
上  訴  人  曾志超兼曾俊彥之承受訴訟人




視同上訴人  張育彰  
            張育玲  
            張育菁  
            張育鳳  

            張榮蒸  
            張錫聰  
            張覺中  
            張翠琴  
            張桂枝  
            張志銘兼張志立之承受訴訟人      


            張志良  
            張彩蓮  
            張錫雍  
            張錫忠  
            張建盈  
            張彩宴  
            張峻雄  

            劉張阿芳
            曾志光兼曾俊彥之承受訴訟人

            曾淑娟兼曾俊彥之承受訴訟人    

            曾淑津兼曾俊彥之承受訴訟人




                      送達處所：南投縣○○市○○路000巷0弄00號
            曾建偉即曾俊彥之承受訴訟人    

            沈清雲即曾俊彥之承受訴訟人  

            陳華勝  
            陳孟岐  

            陳佳蕙  
            陳孟君  
被  上訴人  賴麗褌  
            黃東灝  
上  一  人
訴訟代理人  黃冠傑  
共      同
訴訟代理人  張炎輝  


被  上訴人  葉峻呈  

上  一  人  
訴訟代理人  許淑如  
被  上訴人  林莊確兼林資培之承受訴訟人  

            林永訓兼林資培之承受訴訟人 

            林永岷兼林資培之承受訴訟人 

兼  上三人
共      同
訴訟代理人  林永鎮兼林資培之承受訴訟人 



被  上訴人  戴懷陞  

            吳紹男  
上  一  人
訴訟代理人  吳寬發  
被  上訴人  陳孟臨  
            劉政宏  
兼  上一人
訴訟代理人  蔡月英  
被  上訴人  陳秀瓊  
訴訟代理人  林來發  
被  上訴人  林美鳳  
上列當事人間塗銷抵押權設定登記事件，上訴人對於民國109年1
1月17日本院南投簡易庭109年度投簡字第158號第一審民事簡易
判決提起上訴，本院於111年9月21日言詞辯論終結，判決如下：
    主  文
上訴駁回。
第二審訴訟費用由上訴人負擔。
    事實及理由
壹、程序方面：
一、按訴訟標的對於共同訴訟之各人必須合一確定者，共同訴訟
    人中一人之行為有利於共同訴訟人者，其效力及於全體；不
    利益者，對於全體不生效力，民事訴訟法第56條第1項第1款
    定有明文。經查：被上訴人於原審起訴主張如附表所示24筆
    土地（下合稱系爭土地）於民國55年4月5日為抵押權人張益
    盛設定擔保債權總金額新臺幣（下同）70,000元之普通抵押
    權（下稱系爭抵押權），然系爭抵押權所擔保債權（下稱系
    爭債權）請求權已罹於時效而消滅，系爭抵押權亦消滅，系
    爭抵押權之存在對被上訴人就系爭土地之所有權圓滿有所妨
    害，又張益盛於71年8月23日死亡，其全體繼承人為上訴人
    及視同上訴人，故被上訴人依民法第767條第1項中段及繼承
    之法律關係，提起本件訴訟請求上訴人及視同上訴人應將系
    爭抵押權辦理繼承登記後，予以塗銷。經原審判決命上訴人
    及視同上訴人應將系爭抵押權辦理繼承登記後，予以塗銷。
    而上訴人及視同上訴人公同共有系爭抵押權，於辦理繼承登
    記後予以塗銷，核屬固有必要共同訴訟，其訴訟標的對於視
    同上訴人必須合一確定，是原審判決後，雖僅上訴人聲明不
    服，提起第二審上訴，惟此屬有利益於共同訴訟人之訴訟行
    為，依上開規定，其效力及於未提起上訴之同造當事人，爰
    將同造當事人併列為視同上訴人。
二、按訴訟繫屬中為訴訟標的之法律關係，雖移轉於第三人，於
    訴訟無影響；但第三人如經兩造同意，得聲請代當事人承當
    訴訟，民事訴訟法第254條第1項定有明文。經查：被上訴人
    葉寬學原為如附表所示編號9、10之土地即南投縣○○鄉○○段0
    00○000地號土地（下稱488、489地號土地）所有權人，葉寬
    學與其他被上訴人即系爭土地之其餘土地所有權人於109年3
    月19日對上訴人及視同上訴人提起本件塗銷抵押權設定登記
    訴訟，嗣葉寬學於110年1月20日將488、489地號土地出賣與
    林美鳳，並於110年2月26日辦畢所有權移轉登記，有488、4
    89地號土地之土地登記第一類謄本影本在卷可佐（見本院卷
    一第121頁、第125頁），林美鳳、葉寬學於110年6月23日提
    出民事聲請承當訴訟狀聲請由林美鳳承當訴訟等語（見本院
    卷一第185頁至第186頁），經本院於110年9月2日裁定林美
    鳳應承當訴訟，並續行本件訴訟。
三、按當事人死亡者，訴訟程序在有繼承人、遺產管理人或其他
    依法令應續行訴訟之人承受其訴訟以前當然停止，民事訴訟
    法第168條定有明文。又上開條文所定之承受訴訟人，於得
    為承受時，應即為承受之聲明；他造當事人，亦得聲明承受
    訴訟；聲明承受訴訟，應提出書狀於受訴法院，由法院送達
    於他造，民事訴訟法第175條、第176條分別定有明文。經查
    ：
　㈠視同上訴人張志立於本院審理中之110年1月20日死亡，其繼
    承人為張志銘，有張志立之繼承系統表、除戶謄本、全體繼
    承人之戶籍謄本、本院110年7月5日投院明家佳日110司繼字
    第246號家事法庭家事通知、函文可憑（見本院卷一第399頁
    至第411頁、第431頁至第435頁），嗣被上訴人於110年10月
    22日提出民事補正狀聲明由視同上訴人張志銘承受張志立之
    訴訟，並由本院將繕本送達視同上訴人張志銘（見本院卷一
    第419頁至第429頁、第437頁至第441頁），依法已生承受訴
    訟效力。
　㈡視同上訴人曾俊彥於本院審理中之110年10月18日死亡，其繼
    承人為沈清雲、曾建偉、上訴人、視同上訴人曾志光、曾淑
    娟、曾淑津等6人（下稱沈清雲等6人），有曾俊彥之繼承系
    統表、除戶謄本、全體繼承人之戶籍謄本、本院民事紀錄科
    查詢表可佐（見本院卷一第503頁至第517頁），嗣被上訴人
    於110年12月21日提出民事聲請承受訴訟狀聲明由沈清雲等6
    人承受曾俊彥之訴訟，並由本院將繕本送達沈清雲等6人（
    見回證卷一第257頁、第297頁至第303頁、第315頁至第317
    頁），依法亦已生承受訴訟效力。
　㈢被上訴人林資培於本院審理中之111年6月17日死亡，林秀娟
    、被上訴人林莊確、林永訓、林永鎮、林永岷於111年7月13
    日提出民事聲請承受訴訟狀聲明由其等承受林資培之訴訟，
    有林資培之繼承系統表、除戶謄本、全體繼承人之戶籍謄本
    、本院民事紀錄科查詢表可佐（見本院卷二第55頁至第65頁
    ），惟林秀娟嗣具狀向本院聲明拋棄繼承，經本院於111年8
    月29日准予備查，則林資培應僅由繼承人即林莊確、林永訓
    、林永岷、林永鎮承受訴訟為已足，其等聲明承受訴訟部分
    經送達繕本與上訴人及視同上訴人（見回證卷二第3頁至第6
    3頁、本院卷二第89頁），已生承受訴訟效力，拋棄繼承之
    林秀娟並無承受訴訟之適格，此部分業經本院於111年9月20
    日裁定駁回其聲明在案。
四、按因不動產之物權或其分割或經界涉訟者，專屬不動產所在
    地之法院管轄，民事訴訟法第10條定有明文。系爭土地坐落
    南投縣，依上開規定本件專屬本院管轄。關於財產權之訴訟
    ，其標的之金額或價額在500,000元以下者，適用本章所定
    之簡易程序，民事訴訟法第427條第1項定有明文。本件訴訟
    標的價額經本院南投簡易庭以109年度投捕字第90號裁定核
    定為70,000元，核屬民事訴訟法第427條第1項規定之訴訟標
    的價額在500,000元以下而應適用簡易訴訟程序事件，是原
    審適用簡易訴訟程序並為原判決，於法相合。
五、上訴人及視同上訴人經合法通知，均未於最後言詞辯論期日
    到場，核無民事訴訟法第386條各款所列情形，爰依被上訴
    人聲請，由其等一造辯論而為判決。
貳、實體方面：
一、被上訴人起訴主張及本院補充略以：
  ㈠系爭抵押權原設定於1筆土地，嗣土地經分割、移轉，建商建
    築房屋前卻未先行塗銷系爭抵押權，系爭抵押權則轉載至分
    割後之系爭土地上。被上訴人自76年7月15日起至108年12月
    4日止分別以買賣、贈與、分割繼承、塗銷信託等登記原因
    取得系爭土地所有權。依系爭土地之土地登記第一類謄本所
    示，系爭土地於55年4月5日設定擔保債權總金額70,000元之
    普通抵押權即系爭抵押權，抵押權人為張益盛，設定義務人
    係訴外人林贍，存續期間為55年1月28日至57年1月28日，清
    償日期約定為57年1月28日。被上訴人於取得系爭土地所有
    權時即已有系爭抵押權之存在，被上訴人與張益盛間並無借
    貸關係，系爭抵押權係擔保林贍與張益盛間之借貸關係，系
    爭抵押權之債務人及義務人均非被上訴人，且系爭債權請求
    權時效應於72年1月27日屆至而時效完成。
　㈡上訴人及視同上訴人未於系爭債權請求權時效消滅完成後5內
    實行抵押權，系爭抵押權已消滅，系爭土地登記謄本仍登載
    系爭抵押權，對被上訴人就系爭土地所有權之圓滿有所妨害
    。又張益盛於71年8月23日死亡，其繼承人即上訴人及視同
    上訴人就系爭抵押權迄今尚未辦理繼承登記，上訴人及視同
    上訴人應就系爭抵押權辦理繼承登記後，塗銷系爭抵押權設
    定登記。依民法第767條第1項中段規定及繼承之法律關係，
    提起本件訴訟。並於原審聲明：上訴人及視同上訴人應將系
    爭抵押權辦理繼承登記後，予以塗銷。
二、上訴人未於原審言詞辯論期日及本院準備程序、言詞辯論期
    日到場，惟據其提出書狀陳述略以：
　㈠系爭抵押權之設定及塗銷皆依法律之規定，不能認系爭抵押
    權對於系爭土地所有權有所侵害。抵押權因除斥期間經過未
    實行而消滅，並非侵害所有權。
　㈡被上訴人於原審主張系爭抵押權因清償而消滅，並未主張罹
    於時效，而原判決認系爭抵押權因時效經過而消滅，二者相
    互矛盾。
　㈢被上訴人主張本件係專屬管轄有違誤，且被上訴人既主張專
    屬管轄，本件於簡易庭起訴，亦有違誤。
　㈣系爭抵押權存續於系爭土地上，與所有人是否為「債務人及
    義務人」無關，且均非被上訴人，有何「辦理繼承登記」之
    義務？
　㈤抵押之不動產如經分割，或讓與其一部，或擔保一債權之數
    不動產而以其一部讓與他人者，其抵押權不因此受影響，故
    被上訴人應該向建商請求，而非向上訴人及視同上訴人請求
    。
三、視同上訴人部分：
　㈠視同上訴人張育彰、張育鳳、張育玲、張育菁於原審陳述略
    以：其等同意被上訴人之請求，惟本件年代已久，應非故意
    不塗銷系爭抵押權，不清楚系爭債權，且被上訴人取得系爭
    土地就已知有系爭抵押權，當時應要求建商塗銷系爭抵押權
    。
　㈡視同上訴人張峻雄於原審陳述略以：被上訴人主張其等非系
    爭抵押權之債務人及義務人，且兩造間無借貸關係，惟依民
    法第880條、第867條、第868條規定，並不影響系爭抵押權
    之存續；又於80年間，訴外人黃東昇以其所有南投縣○○鄉○○
    段000地號土地（下稱469地號土地）連同其他擔保品為訴外
    人南投縣鹿谷鄉農會（下稱鹿谷鄉農會）設定擔保債權最高
    限額6,600,000元之第二順位最高限額抵押權，嗣黃東昇因
    無力清償鹿谷鄉農會之借款，鹿谷鄉農會於94年8月間具狀
    向本院聲請拍賣469地號土地，張益盛之部分繼承人即上訴
    人及視同上訴人曾志光、曾淑娟、曾淑津於95年2月23日具
    狀聲明參與分配主張系爭抵押權，惟因張益盛之繼承人於相
    當時間內逾期未領取分配款，經本院民事執行處提存該分配
    款於提存所，是依民法第129條第2項第5款、第137條、第30
    9條規定，系爭抵押權所擔保之系爭債權，其消滅時效尚未
    完成，且系爭債權亦未受償；復依被上訴人起訴狀，不否認
    系爭抵押權性質為最高限額抵押權，非屬一般抵押權，故依
    民法第881條之15規定，系爭債權縱罹於時效消滅，該最高
    限額抵押權仍繼續存在，應無民法第880條之適用。
　㈢除上開視同上訴人外，其餘視同上訴人均未原審言詞辯論期
    日、本院準備程序、言詞辯論期日到場，亦未提出書狀為任
    何聲明或陳述。
四、原審斟酌兩造之攻擊、防禦方法後，判決上訴人及視同上訴
    人應將系爭抵押權辦理繼承登記後，予以塗銷。上訴人聲明
    不服提起上訴，並聲明：原判決廢棄；被上訴人在第一審之
    訴駁回。被上訴人則聲明：如主文第1項所示。
五、本院之判斷：
　㈠被上訴人主張系爭土地上於55年4月5日設定擔保債權總金額7
    0,000元之系爭抵押權予張益盛以擔保系爭債權，清償日期
    為57年1月28日；而張益盛於71年8月23日死亡，繼承人為上
    訴人及視同上訴人，且均未拋棄繼承等情，業據其等提出系
    爭土地登記第一類謄本、張益盛之繼承系統表及全體繼承人
    之戶籍謄本為證（見本院卷一第89頁至第183頁、原審卷第3
    5頁至第127頁、第161頁至第253頁），並有本院南投簡易庭
    紀錄科查詢表、臺灣臺中地方法院家事法庭109年6月1日中
    院麟家良字第1090045693號函、案件查詢證明、本院民事記
    錄科查詢表、家事事件（全部）公告查詢結果、臺灣臺中地
    方法院家事法庭111年5月18日中院平家家字第1110035346號
    函在卷可憑（見原審卷第281頁至第287頁、第379頁、第653
    頁至第657頁、本院卷一第575頁、第579頁、卷二第25頁）
    ，堪信被上訴人上開主張為真實。
　㈡按公同共有人於訴訟上行使權利或於訴訟上對公同共有人就
    公同共有物有所請求，屬民事訴訟法第56條第1項所謂訴訟
    標的對於共同訴訟之各人，必須合一確定者。經查：被上訴
    人主張系爭抵押權為上訴人及視同上訴人繼承公同共有，訴
    請上訴人及視同上訴人塗銷系爭抵押權設定登記，屬固有必
    要共同訴訟，已如前述。則視同上訴人張育彰、張育鳳、張
    育玲、張育菁於原審陳述同意被上訴人之請求（見原審卷第
    478頁），係屬不利益於其他同造當事人之行為，非經其他
    同造當事人同意，依民事訴訟法第56條第1項第1款後段規定
    ，對同造當事人全體不生效力。從而不得本於視同上訴人張
    育彰、張育鳳、張育玲、張育菁之認諾逕為被上訴人勝訴之
    判決，仍應審究被上訴人訴之聲明之主張是否有據。
　㈢469地號土地上有權利人為張益盛之系爭抵押權，於80年間，
    由黃東昇將469地號土地連同其他擔保品為鹿谷鄉農會設定
    擔保債權最高限額6,600,000元之第二順位最高限額抵押權
    ，嗣鹿谷鄉農會取得本院89年度執義字第4345號債權憑證後
    ，於94年8月4日向本院聲請拍賣469地號土地，張益盛之部
    分繼承人即上訴人及視同上訴人曾志光、曾淑娟、曾淑津等
    4人於95年2月23日具狀聲明參與分配，所得價金經本院於95
    年10月26日製作分配結果彙總表，張益盛之繼承人因系爭抵
    押權之登記受有分配款之分配，然張益盛之繼承人於相當時
    間內逾期未為領取分配款，經本院民事執行處提存分配款於
    提存所，但因繼承人之一張炳皇於提存前業已死亡，經本院
    提存所通知提存人即本院民事執行處取回；嗣本院提存所於
    105年6月7日通知本院民事執行處應即辦理取回，如逾10年
    未取回，提存物將歸國庫，經本院民事執行處取回後，重新
    以106年1月9日函文通知張益盛之全體繼承人於文到7日內提
    出系爭抵押權設定契約書、他項權利證明書及債權原本（如
    本票、借據等），逾期即將分配款本息504,926元提存，嗣
    本院民事執行處以張益盛之繼承人逾期未提出債權證明文件
    ，而聲請依民法第326條將前開款項提存於本院提存所，經
    本院提存所以106年度存字第201號准予提存等情，經本院調
    取本院94年度執字第6327號清償借款執行事件、106年度存
    字第201號提存卷宗核閱無誤，堪可認定。
　㈣按依法對於執行標的物有擔保物權或優先受償權之債權人，
    不問其債權已否屆清償期，應提出其權利證明文件，聲明參
    與分配；執行法院知有前項債權人者，應通知之；知有債權
    人而不知其住居所或知有前項債權而不知孰為債權人者，應
    依其他適當方法通知或公告之；經通知或公告仍不聲明參與
    分配者，執行法院僅就已知之債權及其金額列入分配；其應
    徵收之執行費，於執行所得金額扣繳之，強制執行法第34條
    第2項、第3項定有明文。亦即抵押權人聲明參與分配時，應
    提出足以證明抵押債權存在之證明，未聲明參與分配或另聲
    請強制執行而擬制參與分配者，應依執行法院通知提出債權
    存在之證明文件，其未提出而經依登記擔保債權額列入分配
    表受償者，於領款時，亦應提出，如未提出，則由執行法院
    予以提存，於提存範圍內消滅執行債權債務關係。附停止條
    件之法律行為，於條件成就時，發生效力，民法第99條第1
    項定有明文。執行法院於提存時，如在提存書記載受取權人
    欲領取提存物時，應檢附執行法院同意領取之證明文件始可
    領取等條件，固係為該債權人提存，然應認因係附有條件，
    於條件成就前，尚不生清償之效力。經查：上開本院106年
    度存字第201號提存通知書之「清償提存－對待給付之標的及
    其他受取提存物所附之要件」欄記載：「須檢附民事執行處
    同意領取之證明文件，始可領取；或提存原因消滅時，由民
    事執行處取回處理」，經本院調取本院106年度存字第201號
    提存卷宗核閱無訛，被上訴人迄未證明執行法院已出具同意
    領取文件，自難認提存物受取權人已領得提存款、前開提存
    款已發生清償效力，則依上開說明，系爭抵押權所擔保債權
    即系爭債權應認尚未發生清償之效力，則被上訴人主張系爭
    債權已因清償而消滅，基於抵押權之從屬性，系爭抵押權亦
    歸於消滅等等，應屬無據。
  ㈤按所有人對於妨害其所有權者，得請求除去之，民法第767條
    第1項中段定有明文。所謂妨害者，包括阻礙所有人之圓滿
    行使其所有權之事實而言，如土地所有權上附有不得行使之
    抵押權之情形。又請求權，因15年間不行使而消滅；消滅時
    效，自請求權可行使時起算，民法第125條本文、第128條前
    段亦有明文；以抵押權擔保之債權，其請求權已因時效而消
    滅，如抵押權人於消滅時效完成後，5年間不實行其抵押權
    者，其抵押權消滅，民法第880條亦有明文。所有人排除侵
    害請求權，為物權，有對世之效力；抵押權之設定登記及抵
    押權內容變更之登記，既屬抵押人與抵押權人雙方合意而經
    登記始得成立生效之行為，倘抵押權業已消滅，仍未為抵押
    權登記之塗銷時，則所有人自得基於所有人之排除侵害請求
    權訴請排除之（最高法院96年度台上字第859號判決意旨參
    照）。經查：
　⒈上訴人抗辯被上訴人未主張罹於時效等等，惟被上訴人於原
    審109年8月3日提出到院之民事起訴狀明確記載系爭抵押權
    所擔保之債權請求權已罹於消滅時效等語（見原審卷第371
    頁），足認被上訴人於原審已主張系爭抵押權所擔保之債權
    請求權罹於消滅時效，上訴人上開抗辯不可採信。
　⒉依系爭土地登記謄本之記載，系爭抵押權登記日期為55年4月
    5日，約定存續期間為55年1月28日至57年1月28日，約定之
    清償日期為57年1月28日，則以民法所定最長消滅時效15年
    計算，系爭抵押權所擔保之系爭債權於72年1月28日後即已
    罹於時效，且上訴人及視同上訴人未於系爭債權請求權消滅
    時效完成後5年間就系爭土地實行系爭抵押權，則系爭抵押
    權至遲於77年1月28日即因5年除斥期間經過而消滅，是被上
    訴人主張系爭抵押權已因除斥期間經過而消滅，自屬有據。
　⒊視同上訴人張峻雄抗辯上訴人、視同上訴人曾志光、曾淑娟
    、曾淑津曾於95年2月23日具狀聲明參與分配主張系爭抵押
    權，故有時效中斷之行為；且因系爭抵押權屬最高限額抵押
    權，故系爭債權請求權縱罹於時效消滅，該最高限額抵押權
    仍繼續存在等等，然系爭債權之請求權時效於72年1月28日
    即告屆滿而完成，自無可能以嗣後之聲明參與分配行為發生
    中斷時效之效力，亦無從重行起算時效，視同上訴人張峻雄
    此部分抗辯，並不可採。另系爭抵押權依系爭土地登記謄本
    之記載，權利種類為抵押權，而非最高限額抵押權，擔保債
    權總金額為70,000元，亦非記載擔保債權總金額「最高限額
    」，足見系爭抵押權應為普通抵押權，視同上訴人張峻雄抗
    辯系爭抵押權為最高限額抵押權等等，實無可採。
　⒋民法第759條規定因繼承於登記前已取得不動產物權者，應經
    登記，始得處分其物權。上訴人及視同上訴人為原抵押權人
    張益盛之繼承人，於繼承登記前已取得系爭抵押權，而系爭
    抵押權因除斥期間經過未實行而消滅，然系爭土地登記謄本
    仍登載系爭抵押權，抵押權設定登記對於土地價值顯有影響
    ，對被上訴人就系爭土地所有權之行使有所妨害，又系爭土
    地登記謄本所載系爭抵押權之權利人仍為張益盛，上訴人及
    視同上訴人迄未辦理繼承登記，依民法第759條規定，上訴
    人及視同上訴人應於辦理繼承登記後，始得處分系爭抵押權
    ，是被上訴人請求上訴人及視同上訴人就系爭抵押權辦理繼
    承登記後，塗銷系爭抵押權設定登記，於法有據。至上訴人
    抗辯系爭抵押權之存在並非侵害所有權，上訴人及視同上訴
    人無庸辦理繼承登記等等，均不可採。
　⒌另上訴人抗辯民法第868條規定抵押之不動產如經分割，或讓
    與其一部，或擔保一債權之數不動產而以其一讓與他人者，
    其抵押權不因此而受影響，故被上訴人應向建商請求等等。
    本件係抵押權已轉載於分割後之系爭土地上，然系爭抵押權
    因除斥期間經過未實行而消滅，且系爭土地登記謄本仍登載
    系爭抵押權，對被上訴人就系爭土地所有權之圓滿行使有所
    妨害，系爭抵押權之權利人既為上訴人及視同上訴人，而非
    建商，被上訴人自應請求上訴人及視同上訴人塗銷系爭抵押
    權設定登記，而無請求建商塗銷系爭抵押權設定登記之理，
    上訴人之上開抗辯顯有誤會。
六、綜上所述，系爭抵押權所擔保之系爭債權請求權已罹於時效
    而消滅，系爭抵押權亦罹於5年除斥期間而消滅，而系爭抵
    押權之設定登記迄未塗銷，妨害被上訴人對系爭土地所有權
    之行使。從而，被上訴人依民法第767條第1項中段規定及繼
    承之法律關係，請求上訴人及視同上訴人就系爭抵押權辦理
    繼承登記後，塗銷系爭抵押權設定登記，為有理由，應予准
    許。原審為上訴人及視同上訴人敗訴之判決，並無不合。上
    訴意旨指摘原判決不當，求予廢棄改判，為無理由，應予駁
    回。又本院審酌本件上訴之發動，係由上訴人所為，張益盛
    之其餘繼承人對原判決並未聲明不服，視同上訴人僅係因本
    件訴訟屬固有必要共同訴訟之性質而併列視同上訴人，爰命
    上訴人負擔訴訟費用。
七、本件事證已臻明確，兩造其餘攻擊防禦方法及舉證，核與判決結果不生影響，爰不逐一論述，併此敘明。
八、據上論結，本件上訴為無理由，依民事訴訟法第436條之1第
    3項、第449條第1項、第56條之1第5項、第78條。
中    華    民    國   111    年    10    月    12    日
                  民事第二庭審判長法  官  徐奇川
　　　　　　　　　　　　　　　　　法  官  劉玉媛
　　　　　　　　　　　　　　　　　法  官  楊亞臻
以上正本係照原本作成。
不得上訴。
中    華    民    國   111    年    10    月    12    日
                                  書記官  陳雅雯
附表：
編號       土  地  坐  落 所有權人 權利範圍  1 南投縣○○鄉○○段000地號土地 林資培 1分之1  2 南投縣○○鄉○○段000地號土地 林永訓 3分之1   林永鎮 3分之1   林永岷 3分之1  3 南投縣○○鄉○○段000地號土地 陳孟臨 1分之1  4 南投縣○○鄉○○段000地號土地 蔡月英 2分之1   劉政宏 2分之1  5 南投縣○○鄉○○段000地號土地 蔡月英 2分之1   劉政宏 2分之1  6 南投縣○○鄉○○段000地號土地 黃東灝 1分之1  7 南投縣○○鄉○○段000地號土地 黃東灝 1分之1  8 南投縣○○鄉○○段000地號土地 吳紹男 1分之1  9 南投縣○○鄉○○段000地號土地 林美鳳 1分之1 10 南投縣○○鄉○○段000地號土地 林美鳳 1分之1 11 南投縣○○鄉○○段000地號土地 葉峻呈 1分之1 12 南投縣○○鄉○○段000地號土地 葉峻呈 1分之1 13 南投縣○○鄉○○段000地號土地 林莊確 1分之1 14 南投縣○○鄉○○段000地號土地 林莊確 1分之1 15 南投縣○○鄉○○段000地號土地 陳秀瓊 1分之1 16 南投縣○○鄉○○段000地號土地 陳秀瓊 1分之1 17 南投縣○○鄉○○段000地號土地 賴麗褌 1分之1 18 南投縣○○鄉○○段000地號土地 賴麗褌 1分之1 19 南投縣○○鄉○○段00000地號土地 戴懷陞 1分之1 20 南投縣○○鄉○○段000地號土地 戴懷陞 1分之1 21 南投縣○○鄉○○段00000地號土地 戴懷陞 1分之1 22 南投縣○○鄉○○○段000地號土地 劉政宏 1分之1 23 南投縣○○鄉○○○段000地號土地 劉政宏 1分之1 24 南投縣○○鄉○○○段000地號土地 劉政宏 1分之1